---
title: "Analyzing the Growth Potential of Éric Duhaime's Quebec Conservative Party"
subtitle: "POLI 618 - Final Project"  
author: 
  - "Thomas Gareau-Paquette"
output:
  xaringan::moon_reader:
    css: xaringan-themer.css
    nature:
      countdown: 60000
      highlightStyle: solarized-dark
      highlightLines: true
      countIncrementalSlides: TRUE
editor_options: 
  chunk_output_type: console

---
```{r setup, include=FALSE}
# ouvrir mandat_31mai et mandat_30juin

knitr::opts_chunk$set(echo = FALSE)
knitr::opts_chunk$set(warning = FALSE)
```

```{r xaringan-themer, include=FALSE, warning=FALSE, message=FALSE}
library(xaringanthemer)
library(magrittr)
library(tidyverse)
library(haven)
library(kableExtra)
library(lubridate)
library(modelsummary)

style_mono_accent(
  base_color = "#1c5253",
  header_font_google = google_font("Josefin Sans"),
  text_font_google   = google_font("Montserrat", "300", "300i"),
  code_font_google   = google_font("Fira Mono")
)
```



---
# Test

Test

---
# Variables dépendantes

## Distribution - Échelle standardisée d'anxiété (GAD-7)




---
# Variables dépendantes

## Questions - Échelle standardisée de stress (Perceived Stress Scale 4)

Au cours des deux dernières semaines

- À 
- À

---
# Variables dépendantes

##  Distribution - Échelle standardisée de stress (Perceived Stress Scale 4)



---

# Variables dépendantes

## Questions - Échelle standardisée de dépression (CES-D)

* 

.pull-left[
- Je n’ai pas eu envie de manger, j’avais peu d’appétit
]

.pull-right[.]
